【裁判字號】    90,易,1192
【裁判日期】    900928
【裁判案由】    竊盜
【裁判全文】
臺灣臺中地方法院刑事判決                          九十年度易字第一一九二號
    公  訴  人  臺灣臺中地方法院檢察署檢察官
    被      告  甲○○
右列被告因竊盜案件，經檢察官提起公訴（九十年度偵字第四一七五號），本院判決
如左：
    主  文
甲○○竊盜，處有期徒刑伍月，如易科罰金以參佰元折算日。
    事  實
一、甲○○於民國八十七年間曾因違反著作權法案件，經本院判處有期徒刑一年二月
    ，緩刑三年確定，其於緩刑期間，竟仍不知悔悟，意圖為自己不法之所有，於八
    十九年三月十七日凌晨零時三十分許（起訴書誤載為凌晨一時許），在內政部警
    政署保安警察第二總隊第三大隊（位於台中市○○區○○路二十三之七號）地下
    室桌球桌下，趁負責看守證物之值班警員丙○○不注意之際，著手竊取當晚該隊
    在外查扣自其朋友盧喬均（已判決有罪確定）所販賣之仿冒ＶＣＤ影音光碟片一
    百二十九片（市價約值新台幣八萬三千八百五十元，起訴書誤載為一百十九片）
    ，得手後迅速逃逸。嗣經臺灣臺中地方法院檢察署執行科函請該隊將上開扣押物
    移送執行沒收時，始循線查知上情。
二、案經臺灣臺中地方法院檢察署檢察官自動檢舉偵查起訴。
    理  由
一、訊據被告甲○○矢口否認其有前開竊盜犯行，辯稱：伊當日與盧喬均一起被帶回
    製作筆錄，警員請伊吃早餐，隨後警員說伊可以走了，要伊順便將吃完之早餐垃
    圾拿走，伊一直不知道垃圾袋中有扣押之證物，所以就將垃圾袋丟棄在附近之加
    油站垃圾筒云云。惟查：
（一）被告於八十九年七月五日警訊時係稱：當晚伊有自地下室桌球桌下帶走一只箱
      子，因伊當時有問看守之警員是否可以帶走，警員說可以，伊才帶走的，回家
      後打開才知道是光碟片，伊不知道是扣押物等語，與其於偵審時供稱：警員要
      伊順便將吃完之早餐垃圾拿走，伊不知道垃圾袋中有扣押之證物，所以就將垃
      圾袋丟棄在附近之加油站垃圾筒等語迥不相同，是其辯詞前後不一，即有可疑
      之處。
（二）證人即案發時負責看守證物之警員丙○○於偵審時到庭證稱：當時沒有人問伊
      可不可以帶走證物，若果真有人問，伊也不可能答應讓人帶走，何況該證物是
      用紙箱裝起來，應有貼封條，一般人不會誤認為垃圾，且若請人吃早餐，警員
      應會自己處理所剩之垃圾，而不可能會委請他人帶走等語，故被告先後辯稱：
      警員同意伊帶走該箱證物或伊誤認該箱證物為垃圾而帶走云云，均係事後卸責
      之詞，不足採信。
（三）又證人即當時一起被查獲之乙○○於警偵訊時證稱：那時所有扣案物品均以箱
      子由當事人簽封完成，伊有看見被告將一只經簽封完成之四方形箱子搬出地下
      室，後來清點箱子才發現盧喬均之箱子不見了，被告拿走之箱子是被查扣之證
      物，不可能看起來像垃圾等語，更徵被告辯稱：伊不知道帶走之物是扣案證物
      云云，應屬飾卸之語，委不足採。
（四）此外，本件復有內政部警政署保安警察第二總隊第三大隊臨檢紀錄表一份、啟
      封筆錄（明細清冊）一份、警員丙○○之報告一份及扣案仿冒光碟啟封相片二
      張等在卷可憑，被告之犯行堪予認定。
二、核被告所為，係犯刑法第三百二十條第一項之竊盜罪。爰審酌被告前有違反著作
    權法前科紀錄，其於緩刑期間，竟仍不知謹慎行事，再為本件竊取扣案證物犯行
    ，惡性不輕，且其於犯後猶飾詞圖卸，不知悔悟等一切情狀，量處如主文所示之
    刑示懲。末查被告行為後，刑法第四十一條業於九十年一月十日修正公布，同年
    月十二日生效，修正後刑法第四十一條第一項前段規定「犯最重本刑為五年以下
    有期徒刑以下之刑之罪，而受六個月以下有期徒刑或拘役之宣告，因身體、教育
    、職業或家庭之關係或其他正當事由，執行顯有困難者，得以一元以上三元以下
    折算一日，易科罰金。」，與修正前刑法第四十一條規定「犯最重本刑為三年以
    下有期徒刑以下之刑之罪，而受六月以下有期徒刑或拘役之宣告，因身體、教育
    、職業或家庭之關係，執行顯有困難者，得以一元以上三元以下折算一日，易科
    罰金。」不同。比較新舊法結果，以新法較有利於行為人，故依刑法第二條第一
    項前段規定，本件自應適用裁判時之法律即修正後刑法第四十一條第一項前段之
    規定，被告即得諭知易科罰金之折算標準，併此敘明。
據上論斷，應依刑事訴訟法第二百九十九條第一項前段，刑法第二條第一項前段、第
三百二十條第一項、刑法第四十一條第一項前段（修正後），罰金罰鍰提高標準條例
第一條前段、第二條，判決如主文。
中      華      民      國    九十      年      九      月    二十八    日
                              臺灣臺中地方法院刑事第四庭
          法  官  張  靜  琪
右正本證明與原本無異。
如不服本判決，應於判決送達後十日內向本院提出上訴狀，上訴於臺灣高等法院臺中
分院( 須附繕本 )。
                                      書記官
中      華      民      國    九十      年      九      月    二十八    日
附錄論罪科刑條文
刑法第三百二十條第一項
意圖為自己或第三人不法之所有，而竊取他人之動產者，為竊盜罪，處五年以下有期
徒刑、拘役或五百元以下罰金。


司法院資訊處製作；財團法人民間司法改革基金會備份。
